臺灣新竹地方法院交通事件裁定　100年度交聲字第414號
原處分機關　　交通部公路總局新竹區監理所新竹市監理站
異　議　人　李煥欽
上列受處分人因違反道路交通管理處罰條例案件，對於交通部公
路總局新竹區監理所新竹市監理站100 年11月30日所為之處分(
原處分案號：竹監新四字第裁51-E00000000號) 聲明異議，本院
裁定如下：
    主  文
異議駁回。
    理  由
一、按道路交通管理處罰條例所稱之「車輛」，係指在道路上以
    原動機行駛之汽車（包括機器腳踏車）或以人力、獸力行駛
    之車輛；道路交通安全規則所稱之「汽車」，係指在道路上
    不依軌道或電力架線而以原動機行駛之車輛（包含機器腳踏
    車），道路交通管理處罰條例第3條第8款、道路交通安全規
    則第2條第1項第1款定有明文。次按汽車駕駛人，行經有燈
    光號誌管制之交叉路口闖紅燈者，處新臺幣（下同）1800元
    以上5400元以下罰鍰；又汽車駕駛人違反道路交通管理處罰
    條例第53條者，除依原條款處罰鍰外，並記違規點數3點，
    復為同條例第53條第1項、第63條第1項第3款所明定。
二、本件異議人即受處分人李煥欽於民國100 年10月30日下午6
    時40分許，騎乘車牌號碼315-BRU 號重型機車，沿新竹市○
    ○路行駛，行經設有燈光號誌管制之林森路與南門街交叉口
    時，竟於林森路上之燈光管制號誌為紅燈時，未依號誌燈指
    示，逕行超越路口停止線，在林森路上穿越南門街路口，適
    為執行交通勤務之新竹市警察局交通隊小隊長紀振忠發現上
    情當場攔停，以受處分人行經有燈光號誌管制之交岔路口闖
    紅燈之違規行為，依道路交通管理處罰條例第53條第1 項規
    定製單舉發，嗣受處分人於舉發通知單上所載之應到案日期
    即100 年11月15日前向原處分機關提出申訴，經原處分機關
    函請舉發單位調查結果，仍認受處分人有前開違規行為，原
    處分機關乃於100 年11月30日依前開條例第53條第1 項、第
    63條第1 項第3 款（裁決書漏引第3 款）之規定，裁處受處
    分人罰鍰1800 元，並記違規點數3 點。
三、本件聲明異議略以：伊行經林森路與南門街口時仍為綠燈，
    且目視該員警仍在紅綠燈下等待，並未與員警車子相對或交
    錯，其時為下班時間，車流量大且西大路為紅燈，無闖紅燈
    之必要，本件舉發顯有錯誤，為此聲明異議，請求撤銷原處
    分等語。
四、經查：本件受處分人於前揭時、地，駕駛車牌號碼315-BRU
    號重型機車，行經有燈光號誌管制之交岔路口，於燈光號誌
    為紅燈時仍為穿越交岔路向前行駛，為新竹市警察局交通隊
    小隊長紀振忠當場攔停舉發之事實，業據證人紀振忠到庭證
    稱：伊已從事交通稽查工作十多年，本件交通異議舉發單是
    伊填製的，當天18時至20時執行交通疏導勤務，伊當時是行
    駛在南門街上，路過南門街與林森路口，看到伊所在的南門
    街口已是綠燈，林森路已為紅燈，且已有汽車停在林森路的
    停止線後方，而本件異議人是行駛在林森路上，敬從慢車道
    直直的闖越紅燈，橫越南門街，當時南門街已是綠燈，且南
    門街對向車子已開到十字路口要左轉，異議人車輛仍從林森
    路紅燈狀態下直行出來，會發生危險，當時伊看路口交通狀
    況並未被遮蔽視線，伊見狀就尾隨異議人攔停，伊舉發違規
    人闖紅燈時，都會給駕駛人紅燈後一至二秒的時間彈性，因
    為怕舉發會冤枉到駕駛人，而本件是路口紅燈超過二秒鐘後
    ，伊有看到與異議人同向的駕駛人已將汽車停在林森路的停
    止線後方才舉發，系爭路口雖會有如異議人所述南門街與林
    森路交岔路口之林森路已為綠燈，但下一個西大路與林森路
    交岔路口之林森路仍為紅燈之燈號狀態，但異議人確實是在
    林森路燈號尚未變換為綠燈之前就已經闖越紅燈橫越南門街
    等語（本院卷第14頁反面至第15頁反面），紀振忠身為執法
    人員，與受處分人既素不相識，且無任何宿怨仇隙，衡情證
    人應無在執行交通勤務中，刻意舉發素不相識、毫無冤仇之
    受處分人，且甘冒偽證之罪責，於本院調查中到庭具結為虛
    偽之陳述，以羅織誣陷受處分人之可能或必要；再參以證人
    當時所在之位置係於南門街口之停止線後方，復為異議人於
    聲明異議狀所不否認，陳述「員警在紅綠燈口下」等語，證
    人顯已位於系爭路口，前方無任何遮蔽物阻擋證人所在位置
    觀看燈號之視線，此有證人所提系爭路口照片及繪製之行向
    圖可憑（本院卷第15、17頁），足認證人紀振忠於本件執勤
    當時，應可清晰觀看違規路口燈光號誌及異議人之違規情形
    ，堪信證人紀振忠之證言為可採，而證人紀振忠既能證稱其
    時林森路上已有其他汽車因紅燈而停止於停止線後方等語，
    足信本件舉發違規之過程應無誤認之可能，復有本件新竹市
    警察局舉發違反道路交通管理事件通知單、新竹市警察局
    100 年11月17日竹市警交字第1000042991號函各1 紙在卷可
    佐。是本件受處分人之違規行為，堪以認定。
五、綜上所述，受處分人確有騎乘車牌號碼315-BRU 號重型機車
    ，於前開時、地，行經有燈光號誌管制之交岔路口闖紅燈之
    違規行為。原處分機關依前開道路交通管理處罰條例第53
    條第1 項、第63條第1 項第3 款（裁決書漏引第3 款）之規
    定，裁處受處分人罰鍰1800元，並記違規點數3 點，尚無違
    誤。受處分人猶執前詞指摘原處分不當，為無理由，自應將
    其異議駁回。
據上論結，依道路交通事件處理辦法第18條，裁定如主文。
中    華    民    國   100    年    12    月    20    日
                  交通法庭法  官  楊蕙芬
以上正本證明與原本無異。
如不服本裁定，應於裁定送達後5日內向本院提出抗告狀。
中    華    民    國   100    年    12    月    20    日
                          書記官  吳月華